臺灣雲林地方法院刑事判決
  110年度交易字第5號
公  訴  人  臺灣雲林地方檢察署檢察官
被      告  游鎮瑋


上列被告因公共危險案件，經檢察官提起公訴（109年度偵字第6
976號），被告於準備程序就被訴事實為有罪之陳述，經告知簡
式審判程序意旨，並聽取公訴人及被告之意見後，本院裁定行簡
式審判程序，判決如下：  
     主  文
游鎮瑋駕駛動力交通工具而吐氣所含酒精濃度達每公升零點二五
毫克以上，處有期徒刑參月，如易科罰金，以新臺幣壹仟元折算
壹日。緩刑貳年，緩刑期間應以如附表所示之方式向張淑貞給付
損害賠償。
    事  實
一、游鎮瑋於民國109年10月9日晚間7時30分至11時許止，在雲
    林縣斗南鎮某快炒店飲用啤酒若干後，明知飲酒後不得駕駛
    動力交通工具，仍基於酒後駕駛動力交通工具之犯意，於翌
    （10）日凌晨1時許，自上址駕駛車牌號碼0000-00號自用小
    客車離開而行駛於道路。嗣於109年10月10日凌晨1時13分許，
    游鎮瑋駕車行經雲林縣斗六市雲林路與民生路口時，因酒後
    控制力不佳，不慎與張淑貞（無駕駛執照）騎乘之車牌號碼
    000-000號普通重型機車（沿斗六市雲林路由東往西方向直
    行至上開路口）發生碰撞之交通事故，致張淑貞人車倒地，
    受有左股骨轉骨折、左肱骨頭骨折、左第五手指骨折、左骨
    盆骨折、左顏面骨骨折、臉部撕裂傷等傷害（游鎮瑋涉嫌過
    失傷害部分，業經撤回告訴，另為不受理判決）。嗣經警獲
    報到場處理，於109年10月10日凌晨1時37分許，對游鎮瑋施
    以酒精濃度測試，測得其吐氣所含酒精濃度為每公升0.76毫
    克，而悉上情。
二、案經張淑貞訴由雲林縣警察局斗六分局報告臺灣雲林地方檢
    察署檢察官偵查起訴。
    理  由
一、被告游鎮瑋所犯刑法第185條之3第1項之公共危險罪，屬於
    刑事訴訟法第376條第1款所列之罪之案件，依同法第284條
    之1規定，得由法官1人獨任審判，先予敘明。又被告於準備
    程序中，就上開犯罪事實為有罪之陳述，且其所犯係死刑、
    無期徒刑、最輕本刑為3年以上有期徒刑以外之罪，經告知
    簡式審判程序之旨，並聽取檢察官及被告之意見後，本院依
    刑事訴訟法第273條之1第1項規定，當庭宣示裁定進行簡式
    審判程序，是本案之證據調查，依刑事訴訟法第273條之2規
    定，不受同法第159條第1項、第161條之2、第161條之3、第
    163條之1及第164條至第170條規定之限制，合先敘明。
二、上開犯罪事實，業據被告於警詢、偵查中、本院準備程序及
    審理時坦承不諱，復有證人即告訴張淑貞之子簡俊平於警詢
    時證述告訴人因於上開時、地發生交通事故受傷乙節在案（
    偵卷第39至40頁；告訴人出具之委託書附於偵卷第43頁），
    並有被告之雲林縣警察局交通警察隊道路交通事故當事人酒
    精測定紀錄表（警卷第13頁）、財團法人工業技術研究院呼
    氣酒精測試器檢定合格證書（警卷第17頁）、雲林縣警察局
    舉發違反道路交通管理事件通知單（警卷第15頁上方）、雲
    林縣警察局斗六分局道路交通事故現場圖、道路交通事故調
    查報告表㈠、㈡（警卷第23至27頁）、現場暨車損照片、告訴
    人送醫照片（警卷第33至47頁）、告訴人之國立臺灣大學醫
    學院附設醫院雲林分院診斷證明書（偵卷第41頁）、被告之
    證號查詢汽車駕駛人資料（警卷第49頁）、告訴人之證號查
    詢機車駕駛人資料（查無資料）（警卷第51頁）、交通部公
    路總局嘉義區監理所嘉雲區車輛行車事故鑑定會（嘉雲區11
    0050案）鑑定意見書（本院卷第34至36頁）附卷足憑，足認
    被告確實有為本案酒後駕車之犯行。是本件事證明確，被告
    上開犯行已可認定，應依法論科。
三、論罪科刑：
  ㈠核被告所為，係犯刑法第185條之3第1項第1款之駕駛動力交
    通工具而吐氣所含酒精濃度達每公升0.25毫克以上罪。至卷
    附之雲林縣警察局斗六分局交通小隊道路交通事故肇事人自
    首情形紀錄表（警卷第29頁），雖記載被告在警方處理人員
    前往現場處理時，在場並當場承認為肇事人，然被告係對其
    交通事故肇事部分自首，並非對其本件酒後駕車部分自首，
    自無從依此援引刑法第62條自首之規定減輕其刑，併此說明
    。
  ㈡爰審酌被告並無前科紀錄，有臺灣高等法院被告前案紀錄表
    在卷可按，素行良好，然酒後不能駕駛動力交通工具已經政
    府傳媒廣為宣導，且刑法第185條之3規定迭經修正加重，立
    法者顯然有意以重罰嚇阻酒駕歪風，被告為具有一般智識能
    力之人，理當知悉酒精成分對人之意識、控制能力具有不良
    影響，且超量飲酒將導致對周遭事務之辨識及反應能力降低
    ，此時駕駛動力交通工具將對往來之公眾及駕駛人自身皆具
    有高度之危險性，竟仍漠視自身安危，亦枉顧公眾用路人之
    安全，而為本案酒後駕車行駛於道路之犯行，法治觀念薄弱
    ，實在不可取；衡以被告經警測得吐氣所含酒精濃度達每公
    升0.75毫克，又因酒後控制力不佳而肇事，對道路交通安全
    所生危害並非輕微，惟念及其犯後業已坦承犯行，並就本次
    交通事故導致告訴人受傷部分與告訴人調解成立（參本院卷
    第29頁雲林縣○○鄉○○○○○000○○○○0號調解書），犯後態度尚
    佳，告訴人亦表示：希望不要判太重，讓被告可以易科罰金
    ，也同意給予被告機會，但被告應履行調解內容等語（參本
    院卷第51、53頁公務電話紀錄單），又本次係酒駕初犯，暨
    被告自陳目前擔任臨時工，日薪新台幣1,300至1,400元，為
    大學肄業之教育程度，勉持之經濟狀況，離婚，家中有母親
    （擔任臨時工）、哥哥、1名7歲子女之家庭狀況（警卷第3
    頁；本院卷第75頁）等一切情狀，量處如主文所示之刑，並
    諭知易科罰金之折算標準，期許被告改正。
  ㈢被告前未曾因故意犯罪受有期徒刑以上刑之宣告，有前揭被
    告前案紀錄表在卷可稽，本院審酌上情，並考量被告因一時
    失慮，致罹刑典，惟事後已坦承犯行，深表悔悟，且已與告
    訴人達成調解，復經告訴人表示願予被告緩刑機會等語（本
    院卷第29、63頁），堪認被告經此刑事偵審追訴教訓，當知
    警惕悔悟，而無再犯之虞，因認所宣告之有期徒刑以暫不執
    行為適當，爰依刑法第74條第1項第1款規定，併諭知被告緩
    刑2年，以啟自新。又本院為使告訴人獲得更充足之保障，
    並督促被告履行債務，以確保被告緩刑之宣告能收具體之成
    效，爰依刑法第74條第2項第3款規定，斟酌被告與告訴人之
    調解筆錄內容，命被告應於緩刑期間內，依附表所示內容給
    付告訴人賠償款項。倘被告未遵循本院所諭知緩刑期間之負
    擔，情節重大，足認原宣告之緩刑難收其預期效果，而有執
    行刑罰之必要者，依刑事訴訟法第476條及刑法第75條之1第
    1項第4款之規定，檢察官得聲請撤銷上開緩刑之宣告，併予
    說明。
四、依刑事訴訟法第273條之1第1項、第299條第1項前段，刑法
    第185條之3第1項第1款、第41條第1項前段，第74條第1項第
    1款、第2項第3款，刑法施行法第1條之1第1項，判決如主文
    。
本案經檢察官吳文城提起公訴，檢察官蕭仕庸到庭執行職務。
中　　華　　民　　國　　110 　年　　5 　　月　　26　　日
                  刑事第六庭    法  官  陳雅琪
以上正本證明與原本無異。
如不服本判決應於收受判決後20日內向本院提出上訴書狀，並應
敘述具體理由；其未敘述上訴理由者，應於上訴期間屆滿後20日
內向本院補提理由書（均須按他造當事人之人數附繕本）。「切
勿逕送上級法院」。
                                書記官  林家莉
中　　華　　民　　國　　110 　年　　5 　　月　　26　　日
附錄本案論罪科刑法條全文
中華民國刑法第185條之3
駕駛動力交通工具而有下列情形之一者，處2年以下有期徒刑，
得併科20萬元以下罰金：
一、吐氣所含酒精濃度達每公升零點二五毫克或血液中酒精濃度
    達百分之零點零五以上。
二、有前款以外之其他情事足認服用酒類或其他相類之物，致不
    能安全駕駛。
三、服用毒品、麻醉藥品或其他相類之物，致不能安全駕駛。
因而致人於死者，處3年以上10年以下有期徒刑；致重傷者，處1
年以上7 年以下有期徒刑。
曾犯本條或陸海空軍刑法第54條之罪，經有罪判決確定或經緩起
訴處分確定，於五年內再犯第1項之罪因而致人於死者，處無期
徒刑或5年以上有期徒刑；致重傷者，處3年以上10年以下有期徒
刑。

附表（即雲林縣○○鄉○○○○○000○○○○0號調解書調解內容）： 被告游鎮瑋應給付告訴人張淑貞新臺幣（下同）68萬元（包含汽車強制險所有給付在內）。分期給付方式如下： 一、民國110年1月28日給付現金20萬元（依據現有卷證資料，業已給付；參本院卷第37頁公務電話紀錄單）。 二、餘48萬元，自110年3月15日起至114年2月15日止，共計48期，每期每月15日給付1萬元（依據現有卷證資料，業已於110年3月4日、110年4月14日各給付1萬元；參本院卷第79、81頁交易明細）。 三、匯入張淑貞之雲林縣○○鎮○○○○○○號詳卷附調解書）。